# 香港财务报告准则

提问人：XxWcheng 时间：2014-09-21 13:39:05
各位老师：谁能帮忙提供一下最新的香港财务报告准则？急用，谢谢了

回答人：chenyiwei
http://www.hkicpa.org.hk/ebook/main.php 其中的volume 2是会计准则。

提问人：XxWcheng 时间：2014-09-22 18:19:49
陈老师：有中文版的吗？

回答人：chenyiwei
没有，但因为香港准则基本与IFRS等同，建议查阅IFRS中文版代替。IFRS中文版在网上书店有售。